【裁判字號】    96,上訴,296
【裁判日期】    970328
【裁判案由】    違反毒品危害防制條例
【裁判全文】
臺灣高等法院花蓮分院刑事判決         96年度上訴字第296號
上  訴  人
即  被  告  甲○○
選任辯護人  魏辰州律師
上列上訴人因違反毒品危害防制條例案件，不服臺灣花蓮地方法
院96年度訴字第157號中華民國96年8月7日第一審判決（起訴案
號：臺灣花蓮地方法院檢察署96年度偵字第1035號）提起上訴，
本院判決如下：
    主  文
原判決關於附表編號三罪刑及定應執行刑部分撤銷。
甲○○共同販賣第二級毒品罪（附表編號三部分），處有期徒刑
柒年陸月；販賣毒品所得新臺幣萬元沒收，如全部或一部不能
沒收時，以其財產抵償之；扣案之安非他命壹包（毛重壹點壹公
克），沒收銷燬之。扣案之電子秤壹台沒收。
其他上訴（即附表編號一、二、四、五部分）駁回。
撤銷改判之罪所處之刑與五上訴駁回各罪所處之刑，應執行有期
徒刑拾捌年；扣案之海洛因拾包（合計淨重拾貳點零肆公克）
、安非他命壹包（毛重壹點壹公克），均沒收銷燬之；扣案之電
子秤壹台、0000000000號、0000000000號
行動電話各壹支、未扣案之0000000000號行動電話壹
支，均沒收。
    事  實
一、甲○○分別基於販賣第一級毒品海洛因以營利之犯意（起訴
    書誤載為甲○○夥同綽號「阿洲」、「蕃薯」之男子共同販
    賣，容有誤會，應予更正），於民國95年12月14日、23日，
    在花蓮地區不詳地點，分別以其所有之0000000000號、0000
    000000號行動電話聯絡官美玲，著手向之兜售海洛因，經官
    美玲應許後，但事後因故作罷而未遂。
二、甲○○與姓名年籍不詳綽號「阿賢」之成年人共同基於販賣
    第二級毒品安非他命以營利之犯意聯絡，於95年11月間某日
    ，先推由「阿賢」與官美玲於電話中約定販賣新臺幣（下同
    ）3萬元之安非他命，嗣後在花蓮縣吉安鄉○○路農會附近
    某處，由甲○○交付該安非他命予官美玲，並當場收取價金
    3萬元。
三、甲○○復基於販賣安非他命以營利之犯意，由官美玲於95年
    11月27日，撥打甲○○所有0000000000號行動電話，在電話
    中雙方約定官美玲向其購買價值1萬5千元安非他命後，由甲
    ○○至高雄地區取得安非他命後，於翌日（95年11月28日）
    ，在花蓮縣吉安鄉○○路農會附近某處，交付上開安非他命
    予官美玲，並收取價金。
四、甲○○復另行起意，基於販賣安非他命以營利之犯意，於95
    年12月18日，在花蓮地區不詳地點，以所有之0000000000號
    行動電話撥打至官美玲所有之0000000000號行動電話，向之
    兜售安非他命，為官美玲應許後，但事後因故作罷而未遂。
五、嗣警方於96年2月13日上午10時許，在花蓮縣吉安鄉○○路3
    2巷2號處所拘提盧佳德，遇甲○○前來尋友，自其身上及所
    駕駛Z3-4372號自用小客車內扣得海洛因10包（合計淨重32.
    04公克）、安非他命1包（毛重1.1公克）、0000000000號、
    0000000000號行動電話（含SIM卡各1張）各1支及電子秤1台
    。
六、案經花蓮縣警察局花蓮分局報告臺灣花蓮地方法院檢察署檢
    察官偵查起訴。
    理  由
一、按被告以外之人於檢察事務官、司法警察官或司法警察調查
    中所為之陳述，與審判中不符時，先前之陳述，則須具有較
    可信之特別情況，且為證明犯罪事實存否所必要者，始得為
    證據，刑事訴訟法第159條之2定有明文。查證人官美玲於原
    審法院證述之向被告甲○○購買海洛因及安非他命數量、過
    程、有無成交等語，與其於警詢中證述之內容並不相符，然
    衡以證人官美玲於警詢時係針對警方通訊監察所得其與被告
    之電話言談內容而應訊，並陳明其與被告交易海洛因及安非
    他命之細節，核其上開警詢陳述時所處情境，與其自身並無
    直接利害關係，且與卷附監聽譯文大致相符，自具可信性，
    且其警詢所述內容與被告有無販賣海洛因、安非他命之待證
    事實間，顯有必要性，依上開規定，自具有證據能力。又下
    列所述之監聽譯文，乃臺灣花蓮地方法院檢察署檢察官依法
    核發通訊監察書，以被告為監聽對象，就所使用之電話為通
    訊監察，並由警員依監聽之內容製成通訊監察譯文，此有通
    訊監察書在卷可查，被告及辯護人對於監聽對象及內容均未
    異議，此通訊監察譯文應係於可信之特別情況下所製作之文
    書，依刑事訴訟法第159條之4第3款，得為證據。
二、就被告95年12月14日、12月23日販賣海洛因未遂部分：
    訊據被告矢口否認有何販賣海洛因之犯行，辯稱：伊都是要
    和證人官美玲合資購買云云，辯護人則辯稱：被告縱於電話
    中向證人官美玲談到毒品，但並未確認其品質、數量、金額
    等重要事項，故被告之行為充其量至多僅能論以預備販賣海
    洛因，但查毒品危害防制條例既未處罰販賣海洛因預備犯，
    故應為被告無罪之判決云云。經查：
（一）被告於上揭時間撥打行動電話向證人官美玲兜售海洛因等
      情，業據證人官美玲於原審審理中證稱：被告於95年12月
      14日及12月23日有打電話給伊，問伊要不要買海洛因，但
      因為被告曾經有一次拿了伊向「阿賢」購買安非他命的錢
      後，卻沒有全額交付給「阿賢」，所以伊不信任被告，因
      此在電話中都是打哈哈帶過，並沒有真正向被告購買到海
      洛因等語（原審卷第77頁），經核與下列通訊監察譯文均
      相符，有通訊監察譯文附卷可憑，堪信其為真實可採：
   1、95年12月14日2時44分許（參本院卷花蓮縣警察局花市警
      刑字第0966005855號函附件譯文表編頁156）
      被告稱：等一下我朋友這裡有人會帶「俄羅斯」的「白白
              」的（按即海洛因之術語）。
      證人官美玲稱：嗯。
      被告稱：要來看，如果可以，我馬上幫妳那個。
      證人官美玲稱：好啦。
   2、95年12月23日20時34分許（參警詢卷第20頁）：
      被告稱：我有跟少年董仔講... 這「小姐」（按即海洛因
              之術語）白晰透明。
      官美玲稱：現在市區好像很多。
      被告稱：沒有啦。
      官美玲稱：好像很多人去外面拿。
      被告稱：這樣ㄡ，有人去外面拿ㄡ。
      官美玲稱：我就碰到好幾組人。
      被告稱：是ㄡ。
      官美玲稱：那個「小姐」品質的比較好。
      被告稱：這樣ㄡ，我再看看。
      官美玲稱：那你再等一下，我再湊一下。
      被告稱：好啦！妳的部分ㄡ。
      官美玲稱：好。
（二）證人官美玲雖前於警詢中證稱：於95年12月23日，伊和被
      告之海洛因有交易成功，但交易地點及金額，伊都忘記了
      等語（警卷第60頁以下），與其於原審法院審理中證稱該
      次並未交易海洛因成功等語不相符，然衡以證人官美玲於
      警詢中對於該次交易海洛因之金額、地點均無法明確證述
      ，是證人官美玲所言有交易成功云云，是否可採，顯非無
      疑。再觀以被告與證人官美玲之電話內容，除上開通話中
      證人官美玲表示其將再湊錢購買外，並查無證人官美玲其
      後有撥打電話通知被告錢已湊齊，雙方進行交易之電話紀
      錄。此外，亦查無其他證據證明被告於95年12月23日確有
      交付海洛因予證人官美玲並收取價金之情形，故應以證人
      官美玲於原審法院之證詞較為可採，被告此部分雖有兜售
      海洛因之犯行，但既尚未交付，應屬未遂犯階段。
（三）被告雖辯稱其係與證人官美玲合資購買海洛因云云，然被
      告自承伊沒有吸食海洛因（原審卷第35頁），衡情其自無
      與證人官美玲合資購買海洛因之必要，又證人官美玲於原
      審法院證稱：被告有表示其到高雄有見到品質好的海洛因
      ，故打電話來問伊要不要買等語（原審卷第77頁），加以
      上開被告與證人官美玲之對話中，均係被告表示證人官美
      玲若欲購買海洛因，被告可立即為之處理，並無談論合資
      購買之隻言片語，益證被告與證人官美玲間並非合資購買
      之關係，其上開辯詞並不可採。
（四）按已著手於犯罪行為之實行而不遂者，為未遂犯，刑法第
      25條第1項定有明文，所謂著手，係指犯罪行為人對於構
      成要件開始實行而言，故犯罪行為人如有販賣毒品之犯意
      ，而從事兜售推銷行為，而與交易對象有所合致，即應認
      其已著手實行販賣毒品之構成要件，縱雙方對買賣細節未
      及約定，亦屬販賣毒品未遂犯之範疇。經查，辯護人雖辯
      稱被告與證人官美玲未及談論毒品之數量、金額等事宜，
      故被告之犯行充其量至多構成預備販賣海洛因云云。然由
      被告與證人官美玲之上開對話中雖未談論海洛因之品質、
      數量、價格等事宜，但於95年12月14日之對話中，被告以
      電話邀請證人官美玲前往購買海洛因，證人官美玲亦承諾
      前往購買，另於95年12月23日之對話中，被告與證人官美
      玲間不僅有交易海洛因之合意，證人官美玲並承諾繼續湊
      錢購買之，顯見被告與證人官美玲對於交易對象為海洛因
      已有合意，應認被告已達著手販賣海洛因之階段，僅因其
      等未談論交易海洛因之數量及金額等細節事項且尚未交付
      ，故應以販賣海洛因未遂罪論處。
三、就被告販賣安非他命部分：
    訊據被告固不否認曾交付各價值3萬元及1萬5仟元之安非他
    命予證人官美玲（原審卷第145頁），惟矢口否認有何販賣
    安非他命之犯行，辯稱：這些安非他命都是和證人官美玲共
    同合資購買的，伊並無從中營利之意圖云云，辯護人則辯稱
    附表編號五所示之行為，至多僅構成預備販賣第二級毒品，
    依法律規定並未處罰等語。經查：
（一）95年11月間販賣安非他命3萬元事實
      被告前於偵查中稱：伊在95年11、12月間，曾代姓名年籍
      不詳綽號「蕃薯」、「阿洲」之人，交付3萬元安非他命
      予證人官美玲等語（偵卷第7頁），復於原審審理中供稱
      ：係伊與證人官美玲合資購買3萬元之安非他命，並由證
      人官美玲和「阿賢」聯絡，伊前往向「阿賢」拿取等語（
      原審卷第178頁），其先後供述不一致，已難信其真實性
      。況證人官美玲於原審審理中證稱：伊第1次是和「阿賢
      」聯絡，購買約3、4萬元之安非他命，但當時「阿賢」人
      在高雄，所以後來是由被告送至花蓮縣吉安鄉○○路農會
      附近交付給我，並收錢，那是我第1次認識被告之情形等
      語（原審卷第76頁），衡以證人官美玲於原審審理中對於
      第1次以外，其餘與被告交易安非他命之情形，均以係和
      被告合資購買等語迴護被告（詳如後述），堪信證人官美
      玲應無虛構前開證詞以誣陷被告之可能，可知於95年11月
      間之附表編號三安非他命交易，被告與證人官美玲事前並
      不認識，自然不可能有合資購買安非他命之情事存在。至
      證人官美玲所稱此次交易之毒品來源為「阿賢」，雖與被
      告於偵查中供稱此次係代「阿洲」、「蕃薯」交付毒品予
      證人官美玲並不一致，但被告對於「蕃薯」、「阿洲」之
      年籍資料均無法確切說明，堪疑其為被告虛偽捏造而不存
      在，應以證人官美玲所稱與之聯絡之「阿賢」，方為與被
      告共同於附表編號三所示時間販賣安非他命之共犯，附此
      敘明。又證人官美玲雖於原審審理中就附表編號四所示被
      告販賣安非他命之時間、金額，證稱：係95年6、7月間，
      金額約3、4萬元等語（原審卷第76頁），然據其於偵查中
      證稱：被告係於95年11月間交付3萬元安非他命（偵卷第
      40 頁），經核與被告於偵查中坦承於95年11月間曾交付
      約3、4萬元安非他命予證人官美玲等語（偵卷第7頁）相
      符，堪信證人官美玲於原審法院之證詞，應係因時間之經
      過而為錯誤之證述，應認其於偵查中所述之時間（即95年
      11月間某日）方為正確。又證人官美玲對於被告此次交付
      之安非他命金額，僅為概略之陳述，本院認應以最有利於
      被告認定之方式，認定被告交付之安非他命金額應為3萬
      元，附此敘明。
（二）95年11月28日間販賣安非他命1萬5千元
      證人官美玲雖於原審審理中證稱：被告係和伊合資購買安
      非他命等語（原審卷第79頁），然其亦證稱：被告到高雄
      幫伊買毒品，被告可以自行決定一切，伊只要把錢匯入被
      告帳戶，被告就會把安非他命帶回花蓮等語（原審卷第79
      頁），堪認證人官美玲對於所購買之安非他命品質、數量
      並無控制權，已難認其與被告係立於平等地位之共同出資
      者。另觀以下列被告與證人官美玲之對話內容：
      1.官美玲於95年11月27日21時58分41秒許，以其所有之00
        00-000000行動電話撥打至甲○○所有之0000-000000行
        動電話（參本院卷花蓮縣警察局花市警刑字第09660058
        55號函附件譯文表編頁121）
          官美玲稱：你什麼時候要回來？
          被告稱：我搞定後，看可不可以趕快回去。
          官美玲稱：喔.你還沒有沒看到喔？
          被告稱：啊？
          官美玲稱：還沒有找到喔？
          被告稱：剛到而已，現在在這裡等。講都不錯，叫
          ......
          官美玲稱：前幾天你要走之前拿給我的那樣。
          ......
          被告稱：好，要幫你準備那樣就對了。
          官美玲稱：那是我朋友要的啦！
          被告稱：嗯，我幫你準備那樣就對了。
          官美玲稱：我的是另外一個。
          被告稱：啊？
          官美玲稱：另外啦。
          被告稱：你的再看看是嗎？
          官美玲稱：嗯，對啦。
          被告稱：如果有我再跟你講。
          官美玲稱：嗯啦。
      2.被告於95年11月28日2時40分6秒許，以0000-000000行
        動電話回撥至官美玲0000-000000行動電話（同上編頁
        124）
          被告稱：這支新的。
          官美玲稱：好看嗎？
          被告稱：好看呢.我現在就是要和你商量一下。
          ......
          被告稱：要跟他拿1.5，我想最少要跟他拿1，在這中
          官美玲稱：喔.不夠多少？
          被告稱：欠差不多3萬。
          官美玲稱：嗯.
          被告稱：你可不可以…，我先處理1給你們。
          ......
          官美玲稱：我問問看，我這裡只有1萬多。
          被告稱：沒關係啦，就儘量…。
          官美玲稱：好啊！
          被告稱：妳如果可以的話，你明天早上8、9點打電話
          官美玲稱：好.好。
      3.官美玲果然於95年11月28日9時24分37秒許，以其所有
        之0000-000000行動電話撥打至甲○○所有之0000-0000
        00行動電話（同上編頁第126）
          官美玲稱：我先給你老婆2萬4好不好？
          被告稱：現在喔？
          官美玲稱：嗯啊！
          被告稱：我跟妳講不用了，不用了。
          官美玲稱：不用了喔？
          被告稱：我快要到了，我到了以後再那個…。
          官美玲稱：好啊！
          ......
          被告稱：妳乾脆先準備現金，比較實在。
          官美玲稱：好。
          被告稱：妳看到絕對滿意，保證喜歡的。
          官美玲稱：好。
          被告稱：你就不要關機睡覺喔！
          官美玲稱：好。
          被告稱：我叫妳，妳再馬上過來。
          官美玲稱：好。
      依據前開3則通訊監察譯文顯示，被告與證人官美玲欲進
      行一樁交易，被告要求證人官美玲儘量籌湊金錢，官美玲
      亦為允諾，被告欲依官美玲所能提出之現金交付價值相當
      之貨品。被告對此通訊內容雖辯稱係洽談靈芝之買賣，然
      倘若係正當之商品交易行為，被告與證人官美玲何以均未
      敢於電話中明講交易項目，而證人官美玲針對同一物品交
      易事件，卻先後陳稱是買賣靈芝、安非他命、海洛因等，
      又說是要湊錢向阿賢買毒品，足見被告所辯係洽談靈芝買
      賣，並不足採。再依上開通話內容可知，被告於95年11月
      27日前往高雄，可先針對證人官美玲所欲購買之金額，而
      決定欲帶回花蓮之安非他命數量，且於95年11月28日被告
      係先行自高雄帶回安非他命後，再依證人官美玲所能提出
      之現金，而交付安非他命，倘被告係與證人官美玲合資購
      買，被告又豈會在不知證人官美玲欲購買之數量、金額情
      形下，預先代證人官美玲出資？益證被告與證人官美玲間
      並無合資購買安非他命之情事。
（二）被告於95年12月18日販賣安非他命未遂
      1.經查，被告於95年12月18日22時50分許，以其所有之00
        00000000號行動電話撥打至官美玲所有之0000000000號
        行動電話，向之兜售安非他命，為官美玲應許後，但事
        後因故作罷而未遂一情，業據證人官美玲於原審審理中
        證述明確，並有下列通訊監察譯文1份（參本院卷警編
        第147頁）可憑，堪信其為真實。
        被告稱：我想說你要不要「男工」（按即安非他命之術
                語）？
        官美玲稱：現在喔？
        被告稱：看妳啊。
        官美玲稱：看要在哪裡碰面。
        被告稱：我現在要去和他們談話，出來再打給妳。
        官美玲稱：農會對面不是有一間SEVEN？
        被告稱：喔。
        官美玲稱：你到再打給我。
      2.被告雖辯稱其與證人官美玲係合資購買安非他命云云，
        證人官美玲亦於原審審理中為迴護被告而證稱：被告係
        和伊合資購買安非他命等語（原審卷第79頁），然證人
        亦證稱：被告到高雄幫伊買毒品，被告可以自行決定一
        切，伊只要把錢匯入被告帳戶，被告就會把安非他命帶
        回花蓮等語（原審卷第79頁），堪認證人官美玲對於所
        購買之安非他命品質、數量並無控制權，已難認其與被
        告係立於平等地位之共同出資者，且被告自95年12月8
        日至96年2月16日止，即為警監聽其所使用之00000000
        00、0000000000、0000000000行動電話，其與證人官美
        玲之通話中，被告除要求證人官美玲將錢匯入帳戶外，
        對於出言邀約證人官美玲共同合資、被告自身將出資多
        少、以多少之價格購買多少數量之安非他命等合資事宜
        均未談論，有臺灣花蓮地方法院檢察署95年8月16日95
        花檢貴愛聲監續字第000292號、95年9月15日95年花檢
        貴愛聲監續字第0000330號、95年11月8日95年花檢貴愛
        聲監續字第000381號、95年12月8日95花檢貴愛聲監續
        字第000407號、96年1月4日96花檢貴愛聲監續字第0000
        11號、96年1月19日96花檢貴敬聲監字第000036號通訊
        監察書及通訊監察譯文在卷可稽，且依上開對話中，可
        知被告係主動邀約證人官美玲購買安非他命，並非邀約
        證人官美玲合資購買安非他命，益證被告與證人官美玲
        間並非合資購買之關係。
      4.至辯護人雖亦辯稱被告於附表編號五之犯行至多構成預
        備販賣安非他命罪云云。然查，於95年12月18日被告與
        證人官美玲之對話中，可知2人間對於交易對象為安非
        他命已有合意，甚且約定地點見面繼續商談，故應認被
        告已達著手販賣安非他命之階段，至其後被告未實際交
        付安非他命予證人官美玲，則應論被告有販賣安非他命
        未遂。
四、綜上，足認被告確有附表編號一、二所示之販賣海洛因未遂
    ，及附表編號三至五所示之販賣安非他命既遂及未遂犯行，
    被告辯稱其係與證人官美玲合資購買等語，並不可採。本案
    事證明確，被告犯行堪以認定，應依法論科。
五、核被告所為，係犯毒品危害防制條例第4條第6項、第1項之
    販賣第一級毒品未遂罪（附表編號一、二）、同條第2項之
    販賣第二級毒品罪（附表編號三、四）、同條第6項、第2項
    之販賣第二級毒品未遂罪（附表編號五）。被告販賣安非他
    命前持有安非他命之行為，應為販賣安非他命之高度行為所
    吸收，不另論罪。被告於附表編號一、二、五之犯行，分別
    已著手販賣行為之實施而未遂，均應依刑法第25條第2項之
    規定，各減輕其刑。被告與姓名年籍不詳綽號「阿賢」之人
    就附表編號三之販賣第二級毒品罪間，有犯意聯絡行為分擔
    ，為共同正犯。被告所犯上開5罪間，犯意各別，行為互殊
    ，應分論併罰。起訴書雖認被告販賣海洛因及安非他命予證
    人官美玲數次，所犯法條為毒品危害防制條例第4條第1項、
    第2項，然公訴人業於原審審理中更正被告販賣海洛因及安
    非他命之時間均如附表編號一至五所示，所犯法條則如前所
    述，自應依其更正後之範圍為審酌，併此敘明。
六、按犯第4條第1項至第4項之罪，供出毒品來源，因而破獲者
    ，得減輕其刑，毒品危害防制條例第17條定有明文，然欲符
    合上開減輕其刑規定，必須「供出毒品來源」並「因而查獲
    」。被告雖於原審中辯稱：其曾向警員吳金山供出其毒品來
    源為「阿賢」即本名乙○○之人云云，然證人吳金山於原審
    審理中對此節已證稱：被告曾經向檢察官供出毒品製造工廠
    ，檢察官指揮伊加以詢問偵查，被告向伊指證「阿賢」即乙
    ○○有販賣毒品之情，伊原本要聲請通訊監察，但因已有別
    的單位在追查，所以伊沒有繼續追查，也沒有將相關資料交
    付該單位審酌等語（原審卷第175頁），並有被告警詢筆錄1
    份附卷可查，堪信其為真實可採。據上，可知被告雖曾向偵
    查單位供述「阿賢」即乙○○販賣毒品之事宜，然警方並未
    據此檢舉因而查獲其販賣毒品犯行，故難依前開規定，對被
    告減輕其刑，併此敘明。爰審酌被告前有詐欺、違反麻醉藥
    品管理條例等前科紀錄（均未構成累犯），有臺灣高等法院
    被告前案紀錄表1份在卷可稽，其無視國家對於杜絕毒品犯
    罪之禁令，且被告更當知施用者一旦吸食上癮，往往為購得
    毒品不惜傾家蕩產，甚至以非法方法取得購毒之資金，然其
    為圖私利竟不惜販賣毒品，侵害社會法益甚鉅，及其犯罪後
    未坦承犯行之態度等一切情況，分別量處如附表所示之刑，
    併定其應執行之刑拾捌年。
七、被告販賣安非他命予官美玲2次，各為3萬元及1萬5千元，所
    得共計35,000元，並未扣案，惟為被告所有並為犯罪所得之
    財物，應依毒品危害防制條例第19條第1項之規定諭知沒收
    ，如全部或一部不能沒收時，均應以其財產抵償之。至被告
    雖於96年2月13日經警搜索而扣得現金9,900元，然距離被告
    於95年11月間及同年月28日販賣官美玲安非他命之時間，相
    隔2月餘，實難認上開扣案金額與前開販賣海洛因所得有何
    關聯，故不予宣告沒收。另扣案之海洛因10包（合計淨重32
    .04公克），為第一級毒品，有法務部調查局96年3月24日調
    科壹字第09623026360號鑑定書1份在卷可佐（原審卷第27頁
    ），另扣案之安非他命1包（毛重1.1公克），為第二級毒品
    ，有行政院衛生署管制藥品管理局管檢字第0960004922號鑑
    定書可參（原審卷第132頁），均應依毒品危害防制條例第1
    8條第1項前段沒收並銷燬之。扣案之電子秤1台、0000-0000
    00號、0000-000000號行動電話各1支，未扣案之0000-00000
    0號行動電話1支，為被告所有，且係分別供被告犯本案所使
    用之工具，應依毒品危害防制條例第19條第1項規定宣告沒
    收（至於上開行動電話SIM卡乃電信業者提供被告行動電話
    服務之使用介面，SIM卡所有權並未移轉予被告所有，不得
    沒收，附此敘明）。另扣案之空分裝袋7個、塑膠鏟子2支、
    0000-000000號、0000-000000號行動電話各1支，雖為被告
    所有，然並無證據證明係供犯本案所用之物，爰不予宣告沒
    收。
八、本件被告上訴否認犯罪，雖無可取。惟原判決關於附表編號
    三所示共同販賣第二級毒品罪嫌部分，處有期徒刑17年6月
    ，相較於其他相同罪名所處刑期（附表編號四僅論處有期徒
    刑7年2月），實屬過重，又與其他附表編號一、二、四、五
    所示之罪所處之刑合併定應執行刑，亦有過高之嫌，爰予職
    權撤銷改判如主文及附表所示之刑，其他上訴駁回。
據上論斷，應依刑事訴訟法第369條第1項、第368條、第364條、
第299條第1項前段，毒品危害防制條例第4條第1項、第2項、第6
項、第18條第1項前段、第19條第1項，刑法第11條前段、第28條
、第25條第2項、第51條第5款，判決如主文。
本案經檢察官丙○○到庭執行職務。
中    華    民    國    97    年    3     月    28    日
                         刑事庭審判長法  官  謝志揚
                                     法  官  賴淳良
                                     法  官  劉雪惠
以上正本證明與原本無異。
如不服本判決，應於送達後十日內，向本院提出上訴狀。其未敘
述理由者，並應於提出上訴狀後十日內向本院補提理由狀 (須附
繕本)。
                                     書記官  李德霞
中    華    民    國    97    年    3     月    28    日
附法條：
毒品危害防制條例第4條
製造、運輸、販賣第一級毒品者，處死刑或無期徒刑；處無期徒
刑者，得併科新臺幣 1 千萬元以下罰金。
製造、運輸、販賣第二級毒品者，處無期徒刑或 7 年以上有期徒
刑，得併科新臺幣 7 百萬元以下罰金。
製造、運輸、販賣第三級毒品者，處 5 年以上有期徒刑，得併科
新臺幣 5 百萬元以下罰金。
製造、運輸、販賣第四級毒品者，處 3 年以上 10 年以下有期徒
刑，得併科新臺幣 3 百萬元以下罰金。
製造、運輸、販賣專供製造或施用毒品之器具者，處 1 年以上 7
年以下有期徒刑，得併科新臺幣 1 百萬元以下罰金。
前五項之未遂犯罰之。
毒品危害防制條例第18條
查獲之第一、二級毒品及專供製造或施用第一、二級毒品之器具
，不問屬於犯人與否，均沒收銷燬之；查獲之第三、四級毒品及
製造或施用毒品之器具，無正當理由而擅自持有者，均沒入銷燬
之。但合於醫藥、研究或訓練之用者，得不予銷燬。
前項合於醫藥、研究或訓練用毒品或器具之管理辦法，由法務部
會同行政院衛生署定之。
毒品危害防制條例第19條
犯第 4 條至第 9 條、第 12 條、第 13 條或第 14 條第 1 項、
第2項之罪者，其供犯罪所用或因犯罪所得之財物，均沒收之，
如全部或一部不能沒收時，追徵其價額或以其財產抵償之。
為保全前項價額之追徵或以財產抵償，得於必要範圍內扣押其財
產。
犯第 4 條之罪所使用之水、陸、空交通工具沒收之。
附表：
┌──┬────────┬───────────────┐
│編號│犯            行│主                          文│
├──┼────────┼───────────────┤
│    │95年12月14日向官│上訴駁回（即原判決論甲○○販賣│
│    │美玲販賣海洛因未│第一級毒品未遂，處有期徒刑拾伍│
│一  │遂部分          │年貳月；扣案之海洛因拾包（合計│
│    │                │淨重拾貳點零肆公克）均沒收銷│
│    │                │燬之；扣案之電子秤壹台、０九二│
│    │                │0000000號行動電話壹支沒│
│    │                │收。）                        │
├──┼────────┼───────────────┤
│二、│95年12月23日向官│上訴駁回（即原判決論甲○○販賣│
│    │美玲販賣海洛因未│第一級毒品未遂，處有期徒刑拾伍│
│    │遂部分          │年貳月；扣案之海洛因拾包（合計│
│    │                │淨重參拾貳點零肆公克）均沒收銷│
│    │                │燬之；扣案之電子秤壹台、０九一│
│    │                │0000000號行動電話壹支，│
│    │                │均沒收。）                    │
├──┼────────┼───────────────┤
│    │95年11月間某日販│原判決關於此部分罪刑之宣告撤銷│
│三  │賣3萬元安非他命 │。                            │
│    │予官美玲部分    │甲○○共同販賣第二級毒品，處有│
│    │                │期徒刑柒年陸月；販賣毒品所得新│
│    │                │臺幣萬元沒收，如全部或一部不│
│    │                │能沒收時，以其財產抵償之；扣案│
│    │                │之安非他命壹包（毛重壹點壹公克│
│    │                │），沒收銷燬之；扣案之電子秤壹│
│    │                │台沒收。                      │
├──┼────────┼───────────────┤
│四  │95年11月28日販賣│上訴駁回（即原判決論甲○○共同│
│    │1萬5仟元安非他命│販賣第二級毒品，處有期徒刑柒年│
│    │部分            │貳月；販賣毒品所得新臺幣壹萬伍│
│    │                │仟元沒收，如全部或一部不能沒收│
│    │                │時，以其財產抵償之。扣案之安非│
│    │                │他命壹包（毛重壹點壹公克），沒│
│    │                │收銷燬之；扣案之電子秤壹台、０│
│    │                │九一0000000號行動壹支、│
│    │                │未扣案之0000000000號│
│    │                │行動電話壹支，均沒收。）      │
├──┼────────┼───────────────┤
│五  │95年12月18日向官│上訴駁回（即原判決論甲○○販賣│
│    │美玲販賣安非他命│第二級毒品未遂，處有期徒刑年│
│    │未遂部分        │捌月；扣案之安非他命壹包（毛重│
│    │                │壹點壹公克），沒收銷燬之；扣案│
│    │                │之電子秤壹台、00000000│
│    │                │二四號行動電話壹支，沒收。）  │
└──┴────────┴───────────────┘


司法院資訊處製作；財團法人民間司法改革基金會備份。
